臺灣高等法院高雄分院刑事裁定　　　　　　　　　　　九十一年度聲再字第八六號
　　再審聲請人
　　即受判決人　甲○○
右列聲請人因毀損案件，對於本院九十一年度上易字第三七一號中華民國九十一年四
月廿六日確定判決（臺灣高雄地方法院九十年度易字第一三六八號、臺灣高雄地方法
院檢察署八十九年度偵字第一二三六四號），聲請再審，本院裁定如左：
      主      文
再審之聲請駁回。
      理      由
一、聲請意旨略稱：(一)本案系爭物（水管、電熱器、活動廁所）係訴外人天威公司所
    有地上工作物，仍屬天威公司所有，唯原判決認該等物係附和物，判認屬不動產
    拍定人所有，自有未合；卷內錄影帶與照片之毀損物是否與上開系爭物相吻合？
    系爭物遷移時是否有毀損至不堪使用？系爭物是否必須改變其性質不能分離建物
    之附和物，均有爭執。(二)證人楊豐仁結證：系爭物是活動式，可移動，沒有用任
    鋼釘或其他方式與建物附和，水管、電熱器、活動廁所是自然雙頭牙自鎖連接無
    固定於建物上，排水管如同洗衣機排水管自然放置出水管口，天威公司拆遷並無
    毀損任何系爭物或建物，系爭物安裝及拆遷工資係一夫威公司支付，與被告無關
    。(三)本件判決所依據之錄影帶與照片內容，不論外觀、尺寸、形狀、特徵、地點
    ，與系爭物無一處吻合，原判決所認定事實與所採用之證據不相適合，自有證據
    上理由矛盾之瑕疵；蓋告訴時間距點交時間相距半年，原告就建物早已破壞改建
    ，起訴檢察官自無從自會勘系爭物之外觀、尺寸、形狀、特徵中看出是否與原告
    所提出之錄影帶與照片內容物相吻合，勘查結果自失諸率斷。(四)執行書記官點交
    筆錄載明原告同意天威公司自動搬遷之物品並不含括水管、電熱器、活動廁所、
    洗手台等物，對於可移動東西之拆遷並無異議（但不要破壞建物結構），是就系
    爭物與何處建物結構不能移動分離，原判決所依據證物與系爭物究均不相干，竟
    仍為判決。(五)爰依據刑事訴訟法第四百二十條第一項第六款規定提出再審聲請。
二、查有罪之判決確定後，若因「發現確實之新證據，足認受有罪判決之人應受無罪
    之判決者」，為受判決人之利益，固得依刑事訴訟法第四百二十條第一項第六款
    聲請再審。惟查，原判決認被告即聲請人甲○○明知其妻所有位於高雄市○○區
    ○○街七一號房屋遭債權人聲請查封拍賣，並由吳冬玲及陳秀盛得標買受，依法
    取得系爭建物之所有權（移轉內容包括加強磚造三層樓樓房全部、未保存登記部
    分磚造、蓋石綿瓦、鐵架蓋石綿瓦四層樓房內之地面層及第四層全部），竟利用
    法院點交前仍占有該建物之機會，接續雇請水電工將屋內一樓至四樓浴室內之水
    管、洗手台、四樓之ＦＲＰ浴廁一組及二、三樓之部分門窗等物予以拆卸後搬移
    他處，致令不堪使用，核涉有刑法毀損犯罪，其主要判決理由（詳確定判決正本
    ）有：(1)系爭建物內之「水管、洗手台、二、三樓之部分門窗、四樓之ＦＲＰ浴
    廁一組及二、三樓之部分門窗」等物，確遭被告甲○○雇工拆卸搬移無訛。(2)依
    卷附被告所拆卸之系爭建物內之門窗、水管及浴廁等物之前後照片內容顯示，拆
    卸後之與該等設備連接處之建物本身均有破損現象，參酌被告供陳：「這一組活
    動浴有馬桶及洗澡設備等，當時這組活動所的熱水器是裝在三樓的浴室裡，
    即使用卷附照片上的電熱水器的熱水，這個電熱水器是一、二、三、四樓共用的
    ，活動浴的化糞池與該浴本身是連在一起的，廢水有單獨的一條管線沿著樓
    身排到一樓的排水溝，這條管線當時還是留著並沒有拆掉，該活動浴當時是給
    在四樓的天暢公司員工使用的，當時這棟房子是由天暢公司承租的，整棟都是公
    司在使用，員工也住在四樓」等語，該等經被告拆卸之水管、洗手台、門窗及Ｆ
    ＲＰ浴廁等物應係「固定裝設於系爭建物內，且達非加以破壞不能分離之狀態」
    ，顯均因附合而成為系爭建物之一部分；再參諸一般交易之常情，出售房屋，當
    然包括房屋內之浴廁水管、洗手台及衛浴設備等物，否則房屋之基本功能即無從
    發揮，此為眾所周知之事實，本件系爭物既係法院之拍賣房屋，亦屬買賣之一種
    ，自無例外，據此認被告辯稱該等設備仍屬天威公司所有，要無可採。已然依據
    卷證具體認定系爭被告拆卸之水管、洗手台、門窗及ＦＲＰ浴廁等物係屬附和於
    不動產之動產，而為不動之產之重要成分；若認原確判決就卷附證物與判斷結果
    有何卷證不符或矛盾之違法，係屬法律適用及判決是否違法之爭議，非再審程序
    所得救濟；況本件前開聲請意旨所提均係就原卷證資料如何認定所為爭執，並不
    涉「「發現確實之新證據」問題，更未見聲請人於本件再審聲請中提出何種足認
    可供推翻原有罪判決而可改為無罪認定之所謂「新證據」，是聲請人所舉聲請再
    審之理由，與上引刑事訴訟法第四百二十條第一項第六款不相符，應認為無再審
    理由，爰依同法第四百三十四條第一項，裁定如主文。
中    華    民    國      九十一      年      七      月   卅一   日
                              臺灣高等法院高雄分院刑事第八庭
                                  審判長法官  郭雅美
                                        法官  張盛喜
                                        法官  洪兆隆
右正本證明與原本無異。
不得抗告。
                                  法院書記官  吳福連
中    華    民    國      九十一      年      八      月     一   日
